臺灣高雄地方法院刑事判決　　　　　　95年度簡上字第1368號
上　訴　人
即　被　告　乙○○
上列被告因賭博案件，不服本院高雄簡易庭民國95年10月18日95
年度簡字第5612號刑事簡易判決，提起上訴（原聲請簡易判決處
刑
案號：95年度偵字第21161 號），本院管轄第二審之合議庭，依
簡式審判程序，判決如下：
    主  文
上訴駁回。
    事實及理由
一、本件被告乙○○所犯係死刑、無期徒刑或最輕本刑為3 年以
    上有期徒刑以外之罪，其於本院審理中就被訴事實為有罪之
    陳述，經告知簡式審判程序之旨，並聽取其與公訴人之意見
    後，本院認無不得或不宜改依簡式審判程序進行之情形，依
    刑事訴訟法第273 條之1 第1 項規定，裁定改依簡式審判程
    序審理。
二、本案經本院審理結果，認原審判決之認事、用法及量刑均無
    不當，應予維持，並引用附件第一審刑事簡易判決書（含聲
    請簡易判決處刑書）記載之事實、證據及理由。
三、上訴意旨略以：被告配偶早喪，身無一技之長，且患有慢性
    腎衰竭、尿毒症，長年固定至醫院洗腎，家中又有四名年幼
    子女需要照顧，經濟壓力甚大。本件原審科處刑度甚重，勢
    必無法繳納罰金而須入監執行，如驟然入獄，全家生活必陷
    入困境，今被告一時失慮致罹刑典，已深感悔意，請求給予
    緩刑之宣告，以免衍生更多社會問題等語。
四、按法官於有罪判決中，究應如何量處罪刑，自得依據個案情
    節，參諸刑法第57條所定各款犯罪情狀之規定，於該法定刑
    度範圍內，基於合義務性之裁量，量處被告罪刑，而量刑之
    裁量權，乃憲法所保障法官獨立審判之核心，如非有裁量逾
    越或裁量濫用之明顯違法情事，自不得擅加指摘其違法或不
    當，即使上級審對下級審裁量權之審查，亦應同此標準，此
    不僅在保障法官不受任何制度外之不當干涉，更保障法官不
    受制度內的異質干涉，此方符憲法第80條所宣示獨立審判之
    真義。本件原審既已審酌被告聚眾至所供給之賭博場所賭博
    財物，自己則抽頭營利並對賭，敗壞社會風氣，且現場裝設
    有監視錄影器材，另依被告自承，每日抽頭利得約3,000 元
    ，自六月初某日至為警查獲為止經營約達約二月，利得約
    180,000 元左右，顯見經營之規模非小，助長人性貪慾，且
    為社會問題肇生之源，犯後坦承犯行，尚見悔意等一切情狀
    ，量處被告有期徒刑4 月，並參酌被告係高中畢業，家境小
    康等情，諭知以新臺幣2,000 元折算一日之易科罰金折算標
    準。另就扣案之麻將1 付、四色牌11付，為當場賭博機具；
    賭資3,700 元係在賭檯（麻將桌）處查獲之財物，不問屬於
    被告所有與否，依刑法第266 條第2 項規定宣告沒收。又監
    視錄影鏡頭1 台、螢幕1 台，則係被告所有供犯圖利聚眾賭
    博罪所用物品，另依刑法第38條第1 項第2 款之規定，予以
    宣告沒收。其認事、用法均無不當，量刑亦稱妥適，並未有
    何裁量逾越或濫用之明顯違法情事。被告上訴理由稱自始至
    終坦認犯行，深感悔意，此業經原審加以考量，又被告於警
    詢筆錄中自陳家境小康，亦經警詢筆錄「受詢問人欄」記載
    明確，若其家境確屬不佳，經濟困窘，應循其他社會福利或
    救濟管道提供協助，非因此即得觸犯刑章。再被告身罹病痛
    ，獨力扶養4 名子女，固提出宏明醫院診斷證明書及戶籍謄
    本為憑，然此項證據資料已於原審提出（見原審卷第8-10頁
    ），難謂原審未予考量，而原審確已斟酌各情，所量處刑期
    輕重得宜，是被告另以上開理由，求處緩刑，即難認有理由
    ，自應駁回其上訴。
據上論斷，應依刑事訴訟法第455 條之1 第1 項、第3 項、第
364條、第368條、第273條之1第1項、第373 條，判決如主文。
本案經檢察官甲○○到庭執行職務。
中　　華　　民　　國　　96　　年　　1　　月　　10 　　日
            鳳山刑事第二庭  審判長法  官  黃建榮
                                  法  官  洪珮婷
                                  法  官  李嘉益
以上正本證明與原本無異。
不得上訴。
中　　華　　民　　國　　96　　年　　1　　月　　10 　　日
　　　　　　　　　　　　　　　　　書記官  郭南宏
